---
title: "RecSys Evaluation Demo"
author: "Mikel Larrañaga"
date: "8 de abril de 2016"
output: html_document
---

Agiri honetan gomendio sistema ezberdinak (algoritmo ezberdinak) nola konpara daitezken 
adierazten da.

```{r setup, warning=F,message=F}
library(recommenderlab)
data(MovieLense)
```

Gomendio sistemak eraikitzen eta ebaluatzen hasi aurretik, dataset-ean daukagun informazioa aztertu eta bistaratu.

```{r previewData}
# Preview data
head(as(MovieLense,"data.frame"))
image(MovieLense, main = "Raw Ratings")


## look at the first few ratings of the first user
as(MovieLense[1,], "list")[[1]][1:10]
## visualize part of the matrix
image(MovieLense[1:100,1:100])
image(MovieLense[1:5,1:10])

## number of ratings per user
hist(rowCounts(MovieLense),main="Ratings per user", xlab="Number of ratings")
## number of ratings per movie
hist(colCounts(MovieLense),main="Ratings per movie", xlab="Number of ratings")
## mean rating (averaged over users)
mean(rowMeans(MovieLense))
# Hist of ratings
hist(getRatings(MovieLense), breaks=10, main = "Rating distribution in MovieLense", xlab="Rating")

# Hist of ratings normalised
hist(getRatings(normalize(MovieLense,method="Z-score")), breaks=10, main = "Rating distribution in MovieLense", xlab="Normalised rating")
```

Alderatuko ditugun algoritmoak definitu:

```{r algorithms}
# Emaitza berdinak lortu ahal izateko
set.seed(2016)

# Algoritmoak zehaztu
algorithms <- list(
  "random items" = list(name="RANDOM", param=NULL),
  "popular items" = list(name="POPULAR", param=NULL),
  "user-based CF" = list(name="UBCF", param=list(nn=50)),
  "item-based CF" = list(name="IBCF", param=list(k=50)),
  "SVD approximation" = list(name="SVD", param=list(approxRank = 50))
  )

## Ebaluazioa azpimultzoa sortu
eval.set <- MovieLense
eval.set <- subset(eval.set, rowCounts(eval.set)>50)
# Ebaluazioa prozedura definitu
eval.scheme <- evaluationScheme(eval.set[1:300], method = "split",train=.9, k = 1, given = 5, goodRating=3)
```

# Accurary metrics evaluation

Ebaluatu algoritmoak errorearen arabera

``` {r accuracyMetrics}

eval.scheme
eval.results <- evaluate(eval.scheme,algorithms, type="ratings")
plot(eval.results)
```


# Decision metrics evaluation

Ebaluatu algoritmoak errorearen arabera

``` {r decisionyMetrics}

eval.scheme
eval.results <- evaluate(eval.scheme,algorithms, type="topNList", n = c(1, 3, 5, 10, 15, 20))
plot(eval.results, annotate=T)
```

